【裁判字號】    90,交易,39
【裁判日期】    900711
【裁判案由】    過失傷害等
【裁判全文】
臺灣臺東地方法院刑事判決                            九十年度交易字第三九號
    公  訴  人  臺灣台東地方法院檢察署檢察官
    被      告  丁○○
    被      告  戊○○
    共      同
    選任辯護人  李泰宏
右列被告因過失傷害等案件，經檢察官提起公訴 (九十年度偵字第一九七號)，本院
判決如左：
    主  文
丁○○因過失傷害人，處拘役肆拾日，如易科罰金，以參佰元折算壹日。
戊○○以加害身體之事，恐嚇他人，致生危害於安全，處拘役參拾日，如易科罰金，
以參佰元折算壹日。
    事  實
一、丁○○於民國八十九年九月十六日下午，駕駛車號ＹＢ─七六四五號自用小客車
    搭載戊○○，沿臺東縣臺東市○○路由北往南方向行駛，於同日下午二時四十五
    分許，途經同市○○路與四川路有行車管制號誌之交岔路口，理應注意車輛行駛
    時，駕駛人應注意車前狀況，隨時採取必要之安全措施及汽車行駛至交岔路口，
    其行進、轉彎，應遵守燈光號誌等道路交通安全規定，而依當時日間自然光線、
    路面乾燥、平直、無缺陷及障礙物、視距良好，並無不能注意之情事，竟疏於注
    意，貿然闖越紅燈，適辛○○駕駛車號Ｎ九─三七七二號自用小客車搭載其父親
    庚○○、女兒嚴亞歆（八十八年十月十日生），沿同市○○路由西往東方向行駛
    ，因辛○○亦未注意車前狀況，煞閃不及，而於前開交岔路口內，撞擊其所駕駛
    之車輛，致辛○○受有頭部外傷之傷害；庚○○受有右肩及右膝挫傷之傷害；嚴
    亞歆受有頭部外傷之傷害。丁○○肇事後，戊○○竟下車對辛○○恫稱：「妳是
    怎麼開車的，妳給我小心點，不然給妳好看及打死妳」等語，戊○○後經人送上
    救護車後，仍手指著辛○○，以同一言詞加以恐嚇，致辛○○心生畏懼，不敢上
    救護車，致生危害於其安全。
二、案經辛○○、庚○○訴由臺東縣警察局臺東分局報告台灣台乙○察署檢察官偵查
    起訴。
    理  由
一、訊據被告丁○○固承認於前開時、地與告訴人辛○○發生車禍，惟矢口否認有何
    過失傷害之犯行，辯稱：其並未闖紅燈云云。訊之被告戊○○亦矢口否認有何恐
    嚇之犯行，辯稱：其僅對辛○○說小姐你怎麼開車的云云。經查：
（一）前開丁○○闖紅燈致告訴人受傷之事實，業據告訴人辛○○、庚○○指訴歷歷
      ；並經現場目擊證人丙○○結證稱：被告丁○○闖紅燈等語明確；並有臺東縣
      警察局道路交通事故調查報告表一份、馬偕紀念醫院臺東分院診斷書三紙及現
      場照片三幀在卷可稽，事證明確，被告丁○○空言辯解，顯非可採。按汽車行
      駛至交岔路口，其行進、轉彎，應遵守燈光號誌，道路交通安全規則第一百零
      二條第一項第一款分別定有明文。被告丁○○駕車自應注意上述道路交通安全
      規定，且依道路交通事故調查報告表所載當時日間自然光線、路面乾燥、平直
      、無缺陷及障礙物、視距良好，並無不能注意之情形，竟疏未注意，以致肇事
      ，被告丁○○顯有過失，雖告訴人辛○○亦疏未注意車前狀況，與有過失，仍
      不影響被告過失之成立，且被告過失駕駛行為，與告訴人辛○○、庚○○及嚴
      亞歆所受傷害，具有相當因果關係，被告丁○○過失傷害之犯行堪以認定。
（二）前開戊○○口出惡語恫嚇告訴人辛○○之行為，亦經告訴人辛○○及庚○○指
      訴詳實，又據證人丙○○於偵查中所證：「我聽到有人罵告訴人你怎麼開車及
      要給他好看。不清楚是誰罵的。」等語，警員己○○於偵查中所證：「我到場
      後，戊○○受傷坐在北上車道路邊，並聽到她在罵告訴人辛○○，但內容我不
      清楚，因當時來往的車輛很多，後來救護車就來了，消防局隊員先扶戊○○上
      車，丁○○也有上救護車，我有聽到戊○○在車上仍然在罵辛○○，並用手指
      著她，辛○○不敢上車，後來才由另一臺巡邏車載辛○○、庚○○、嚴亞歆至
      醫院就醫，但因有一段距離，我沒有聽清楚戊○○罵辛○○的內容，但我可以
      確定戊○○很兇的在罵辛○○，而且罵的聲音很大」等語，及到場實施救護之
      臺東縣消防局隊員許造福於偵查中所證：「我聽到現場有人在吵架。」等語，
      事證亦臻明灼，被告戊○○所辯並非有據，其恐嚇犯行洵堪認定。
（三）至被告二人迭稱證人丙○○於事故當時並不在現場，係事後才由一百多公尺外
      ，沿北上車道向現場走來，其車子停在南下車道由現場向南計算一百多公尺處
      （如被告戊○○當庭所繪製簡圖），證言不可信一節，據本案現場處理警員己○○證稱：係丙○○主動向其表示被告車子闖紅燈，並描述當時情形，且其到
      場時，證人丙○○的車子停在北上車道等語，此與被告戊○○所稱證人車輛停
      於距現場一百多公尺外，且於事故處理之過程中並未移動車輛之情形顯然有間
      ，又證人與被告二人並無仇隙，衡諸常理，實無可能如被告二人所言僅係事後
      偶然路過事故現場，卻主動向警方捏造虛偽事實構陷被告二人，被告二人此部
      分所辯顯不符實。又被告所舉證人甲○○證稱：被告戊○○並未恐嚇告訴人辛○○，且當時路口係閃紅燈等情，則據警員己○○證稱：當場並未看見該證人
      ，且當時事發路口係正常紅綠燈轉換等語，足認該證人之證言並非可信，附此
      敘明。
二、核被告丁○○所為，係犯刑法第二百八十四條第一項前段之過失傷害罪；被告戊○○所為，係犯刑法第三百零五條之恐嚇罪。被告丁○○一過失行為，致使告訴
    人二人及嚴亞歆分別受傷，為想像競合犯，依刑法第五十五條之規定，從過失傷
    害罪處斷。爰審酌本件被告駕車行經號誌路口，未遵守號誌致肇車禍，不知自我
    檢討，反惡言相向，恫嚇被害人之犯罪情節，於偵審時企圖混淆視聽、脫免罪責
    之犯後態度，及所生危害等一切情狀量處如主文所示之刑，並諭知易科罰金之標
    準。
據上論斷，應依刑事訴訟法第二百九十九條第一項前段，刑法第二百八十四條第一項
前段、第三百零五條、第五十五條、第四十一條第一項前段，罰金罰鍰提高標準條例
第一條前段、第二條判決如主文。
本案經檢察官江文君到庭執行職務
中    華    民    國      九十      年      七      月      十一        日
                                  臺灣臺東地方法院刑事庭
                                   審判長法  官 蔡 勝 雄
                                         法  官 范 智 達
                                         法  官 袁 雪 華
右正本證明與原本無異。
如不服本判決，應於判決送達後十日內向本院提出上訴狀。（須附繕本）
「切勿逕送上級法院」
                                         書記官 林 建 成
中    華    民    國      九十      年      七      月      十一        日
中華民國刑法第二百八十四條第一項：
 (過失傷害罪)
因過失傷害人者，處六月以下有期徒刑、拘役或五百元以下罰金，致重傷
者，處一年以下有期徒刑、拘役或五百元以下罰金。
中華民國刑法第三百零五條：
 (恐嚇危害安全罪)
以加害生命、身體、自由、名譽、財產之事，恐嚇他人致生危害於安全者
，處二年以下有期徒刑、拘役或三百元以下罰金。


司法院資訊處製作；財團法人民間司法改革基金會備份。
